臺灣臺東地方法院刑事判決　　　　　　　 96年度訴字第223號
公　訴　人　臺灣臺東地方法院檢察署檢察官
被　　　告　甲○○
　　　　　　　　　　(現於臺灣臺東監獄泰源分監執行中)
上列被告因誣告案件，經檢察官聲請簡易判決處刑 (96年度偵字
第302號)，本院臺東簡易庭受理後 (本院96年度東簡字第267號)
，認不宜逕以簡易判決處刑，簽移本院改行通常程序審理，被告
於本院準備程序進行中就被訴事實為有罪之陳述，經本院合議庭
裁定由受命法官獨任進行簡式審判程序，判決如下：
    主    文
甲○○意圖他人受刑事處分，向該管公務員誣告，處有期徒刑陸
月；減為有期徒刑參月。
    犯罪事實及理由
一、犯罪事實:
(一)甲○○於民國94年2月17日3時10分許，在臺北縣土城市○○
    路○段149巷22號前，遭警查獲持有第一級毒品海洛因、第二
    級毒品安非他命等物，而遭警逮捕，後經警在其位於臺北縣
    土城市○○路○段149巷16號5樓之1之租屋處內再查獲改造手
    槍2把等物 (施用毒品部分，經臺灣桃園地方法院於94年10
    月31日以94年度訴字第1579號判處有期徒刑1年、6月；轉讓
    、持有槍枝部分，經臺灣板橋地方法院於95年2月20日以94
    年度訴字第2852號判處有期徒刑3年2月。現正執行中)，甲
    ○○認係遭丙○○陷害，懷恨在心，竟基於意圖使丙○○受
    刑事處分之犯意，於同日10時45分至11時55分，在臺北縣土
    城市○○路22號臺北縣政府警察局土城分局，賴政村 (聲請
    書誤載為賴正村)偵查員詢問時誣指於93年間分別於附表所
    示時、地向丙○○購買第一級毒品海洛因、第二級毒品甲基
    安非他命共5次。嗣於同日經警解送臺灣板橋地方法院檢察
    署，於同日19時38 分許該署檢察官訊問時，甲○○始向檢
    察官自白誣告丙○○之犯行。
(二)案經臺灣板橋地方法院檢察署檢察官自動檢舉偵辦，並呈請
    臺灣高等法院檢察署檢察長令轉臺灣臺東地方法院檢察署檢
    察官偵查後聲請簡易判決處刑。
二、理由：
(一)本件被告甲○○所犯係死刑、無期徒刑、最輕本刑為3年以
    上有期徒刑以外之罪，被告於準備程序中就被訴事實為有罪
    之陳述，經告知簡式審判程序之旨，並聽取公訴人及被告之
    意見後，本院合議庭認為適宜而依刑事訴訟法第273條之1第
    1項規定，裁定由受命法官獨任進行簡式審判程序，合先敘
    明。
(二)據以論罪之證據名稱：
  1.被告於偵查中、本院準備程序及審理時之自白: 被告坦承全
    部犯罪事實。
  2.臺北縣政府警察局土城分局調查筆錄: 證明被告於94年2月
    17日10時45分起至11時55分止，接受偵查員賴政村詢問時，
    誣指於如附表所示時、地，向丙○○購買海洛因及安非他命
    之事實。
  3.臺灣板橋地方法院檢察署94年度內勤字第2號案件於94年2月
    17日19時38分訊問筆錄: 證明被告於檢察官訊問時自白誣告
    丙○○之事實。
  4.由上述各節相互參研，可認被告自白與事實相符，應堪採信
    ，本件事證明確，被告犯行洵堪認定，應依法論科。
(三)論罪與量刑：
  1.被告行為後，刑法於94年2月2日修正公布，於95年7月1日修
    正施行。惟查本案被告所犯刑法第169條第1項之誣告罪並未
    修正，是本件尚無新舊法比較問題，合先敘明。
  2.核被告甲○○所為，係犯刑法第169條第1項之誣告罪。被告
    於所誣告之丙○○販賣毒品案件偵查終結前自白誣告犯行，
    有94年2月17日、95年9月28日檢察官訊問筆錄記載足憑 (見
    臺灣板橋地方法院檢察署94年度偵字第3597號卷、同署95年
    度偵續字第120號卷第39頁)，應依刑法第172條之規定減輕
    其刑。爰審酌被告因遭警逮獲誤以為被害人丙○○陷害，竟
    誣告被害人販賣毒品，陷被害人於受刑事訴追之危險，惟尚
    知及早醒悟自白犯行，被害人丙○○復經檢察官以94年度核
    退偵字第715號為不起訴處分，有臺灣板橋地方法院檢察署
    檢察官不起訴處分書在卷可稽，兼衡被告犯罪之動機、目的
    、手段、平日生活狀況、智識程度、及犯罪所生危害尚微，
    被告犯後又坦承犯行，態度尚稱良好等一切情狀，量處如主
    文所示之刑，以資懲儆。再查被告犯罪之時間，係在96年4
    月24日之前，所犯符合中華民國96年罪犯減刑條例第2條第1
    項所定之減刑條件，應依該條例第2條第1項第3款之規定，
    減其宣告刑2分之1，併此敘明。
三、據上論斷，應依刑事訴訟法第452條、第273條之1第1項、第
    299條第1項前段、第310條之2、第454條，刑法第169條第1
    項、第172條，中華民國96年罪犯減刑條例第2條第1項第3款
    、第7條，判決如主文。
本案經檢察官乙○○到庭執行職務。
中　　華　　民　　國　　96　　年　　8 　　月　　23　　日
                  刑事第二庭    法  官  曾宗欽
以上正本證明與原本無異。
如不服本判決應於收受本判決後10日內向本院提出上訴書狀；上
訴書狀應敘述具體理由。未敘述上訴理由者，應於上訴期間屆滿
後20日內向本院補提理由書狀（均須按他造當事人之人數附繕本
）。「切勿逕送上級法院」。
                                書記官　沈茜庭
中　　華　　民　　國　　96　　年　　8　 　月　　24　　日
附表：
┌─┬────────┬──────┬────┬───┐
│  │時間            │地點        │種類重量│價格  │
├─┼────────┼──────┼────┼───┤
│一│93年7月         │臺北縣三峽鎮│甲基安非│28000 │
│  │（詳細日期不清）│復興路樂購電│他命約35│元    │
│  │                │玩店        │公克    │      │
├─┼────────┼──────┼────┼───┤
│二│93年8月         │同上        │同上    │28000 │
│  │（詳細日期不清）│            │        │元至  │
│  │                │            │        │30000 │
│  │                │            │        │元    │
├─┼────────┼──────┼────┼───┤
│三│93年10月份      │同上        │同上    │同上  │
│  │（詳細日期不清）│            │        │      │
├─┼────────┼──────┼────┼───┤
│四│93年11月中旬    │臺北縣三峽鎮│海洛因  │20000 │
│  │（詳細日期不清）│三峽國中前  │約3.5公 │元    │
│  │                │            │克      │      │
├─┼────────┼──────┼────┼───┤
│五│93年12月底      │同上        │同上    │同上  │
│  │（詳細日期不清）│            │        │      │
└─┴────────┴──────┴────┴───┘
附錄本案論罪科刑法條全文：
刑法第169條第1項：
意圖他人受刑事或懲戒處分，向該管公務員誣告者，處7年以下
有期徒刑。
